# 关于金融负债和权益工具的认定

提问人：wly888888 时间：2019-07-01 14:51:05
陈老师，请教您一下。某公司吸收投资人，对于业绩要求、收益分配、退出方式做了如下约定：
业绩要求：达不到净利润等要求时，控股股东可选择回购全部或部分股权，或选择任一救济措施：改变股东会表决权比例，使投资人至少占有三分之二以上表决权；改组董事会，三分之二以上董事由投资人提名；全部或部分股份出售给第三方；公司减资，投资人退出
收益分配：确定年度分红比例，并优先分配投资人；若二个年度未能足额分红，董事会一般事项转为重大事项，需投资人参与日常经营
退出方式：资本市场退出；控股股东有权利优先购买但无义务；出售给第三方；若投资人未能在第五年退出，以后每年分红比例跳升，最高不超过 18%请问陈老师这种控股股东无强制回购义务，约定了救济措施，但同时又约定分红跳升机制的，属于金融负债还是权益工具？谢谢！

回答人：chenyiwei
首先要看投资人入股的首要目的是获取上市后退出的资本收益和分享其经营利润，还是本质上作为 “明股实债” 安排，以获得本金安全和有保证的固定收益作为主要目的。投资人的不同目的，也决定了利率调整机制 “以后每年分红比例跳升，最高不超过18%”是否 “该封顶票息水平超过同期同行业同类型工具平均的利率水平”。
另外，还要关注减资退出方式的发起人是公司还是投资人。如果投资人有权主动发起减资退出，则所引入的资金不论在被投资子公司还是其控股股东层面均为负债。